臺灣桃園地方法院刑事判決　　　　　　99年度審訴字第2278號
公　訴　人　臺灣桃園地方法院檢察署檢察官
被　　　告　劉春龍
上列被告因違反毒品危害防制條例案件，經檢察官提起公訴（99
年度毒偵字第4269號），本院判決如下：
    主  文
劉春龍施用第一級毒品，處有期徒刑柒月。
    事  實
一、劉春龍前於民國95年間，因施用毒品案件，經本院以95年度
    毒聲字第672 號裁定送觀察、勒戒後，認有繼續施用毒品之
    傾向，再經本院以95年度毒聲字第1527號裁定令入戒治處所
    施以強制戒治，因戒治成效經評定為合格，於96年7 月12日
    執行完畢釋放出所，並經臺灣桃園地方法院檢察署檢察官以
    96年度戒毒偵字第231 號為不起訴處分確定。復於前揭強制
    戒治執行完畢釋放後5 年內之98年間，因施用第一級毒品案
    件，經本院以98年度審訴字第1637號判決判處有期徒刑6 月
    ，緩刑3 年確定，嗣因緩刑期內更犯罪，經本院以99年度撤
    緩字第12號裁定撤銷緩刑確定（尚未執行完畢）。詎其仍不
    知悔悟，基於施用第一級毒品海洛因之犯意，於99年6 月12
    日上午11時43分許為警採尿時起回溯26小時內之某時，在臺
    灣某不詳處所，以某不詳方式，施用第一級毒品海洛因1 次
    。嗣於99年6 月12日，因劉春龍為毒品列管人口，警經其同
    意採其尿液送驗，結果呈鴉片類陽性反應，始悉上情。
二、案經桃園縣政府警察局大園分局報告臺灣桃園地方法院檢察
    署檢察官偵查起訴。
    理  由
壹、程序部分：
    本案認定犯罪事實所引用之本案卷內所有卷證資料，並無證
    據證明係公務員違背法定程序所取得，且被告於本院審理終
    結前就卷內所有之卷證資料之證據能力均表示無意見，又卷
    內之文書證據，亦無刑事訴訟法第159 條之4 之顯有不可信
    之情況與不得作為證據之情形，則依刑事訴訟法第159 條之
    5 之規定，本案認定犯罪事實所引用之本案卷證所有文書證
    據，均有證據能力。
貳、實體部分：
一、上揭犯罪事實業據被告劉春龍於本院審理時坦承不諱，且查
    ：
  1.被告於99年6 月12日上午11時43分許為警採集之尿液檢體（
    尿液編號：G99-208 ），經送請台灣檢驗科技股份有限公司
    以酵素免疫分析法（EIA ）初步檢驗，再以氣相層析質譜儀
    法（GC/MS ）確認分析結果，確呈鴉片類陽性反應，此有台
    灣檢驗科技股份有限公司於99年7 月1 日出具之濫用藥物檢
    驗報告及桃園縣政府警察局被採尿人尿液暨毒品真實姓名對
    照表各1 份足憑；又本院另調取被告為警查獲當日同時採集
    之另一瓶尿液（尿液編號：G99-208-1 ）送驗後，其檢驗結
    果仍呈鴉片類陽性反應，此有台灣檢驗科技股份有限公司於
    99年12月17日出具之濫用藥物檢驗報告、桃園縣政府警察局
    大園分局檢體監管紀錄表及大園分局草漯派出所員警職務報
    告各1 份在卷可稽。按海洛因經注射入人體後，約百分之80
    於24小時內自尿中排出，一般而言，尿液中能否驗出嗎啡陽
    性與其投與量、投與途徑、採尿時間、個人體質及檢驗方法
    之靈敏度有關，國外曾有文獻報導注射6 毫克之海洛因鹽酸
    鹽，其代謝物嗎啡之平均可檢出時限約為26小時，且以氣相
    層析質譜分析法作藥物及其代謝產物之定性及定量分析檢驗
    者，幾乎不會有偽陽性反應產生，亦即如尿液中未含有煙毒
    之反應者，即不可能產生因藥物所引起之偽陽性反應，此為
    毒品檢驗學之常規，亦為本院辦理相關違反毒品危害防制條
    例案件所知悉，是以上開檢驗結果當足以認定為真實，堪予
    採信。
  2.又上開經採集送驗尿液係警方於99年6 月12日上午11時43分
    許提供乾淨空瓶，交由被告親自排放尿液，並由被告親自封
    簽，且尿液編號為「G99-208 」等情，業經被告於警詢時供
    述明確（見臺灣桃園地方法院檢察署99年度毒偵字第4269號
    偵查卷宗第5 頁），並有桃園縣政府警察局被採尿人尿液暨
    毒品真實姓名對照表1 份在卷可參，是扣案之尿液乙瓶係由
    被告排放後親自封簽，且經本院於99年11月30日當庭採集被
    告口腔黏膜唾液並與尿瓶編號為「G99-208 」之尿液檢體1
    瓶送請法務部調查局鑑定是否相符，經比對人類粒線體DNA
    序列檢驗結果及比對紀錄表，編號「G99-208 」尿液及被告
    口腔棉棒檢出之粒線體DNA 序列均相同，研判該尿液檢體很
    有可能（機率99.7% 以上）來自劉春龍或其同母系血緣關係
    之人，有法務部調查局DNA 鑑識實驗室100 年2 月24日調科
    肆字第10000052310 號鑑定書1 份附卷足憑，故上開送驗之
    尿液確係由被告所排放，應堪認定。
  3.綜上，足認被告之任意性自白，核與事實相符，堪以採信。
二、核被告所為，係犯毒品危害防制條例第10條第1 項施用第一
    級毒品罪。其施用前非法持有毒品海洛因之低度行為，應為
    施用毒品之高度行為所吸收，不另論罪。爰審酌被告前因施
    用毒品經強制戒治執行完畢及法院判決罪刑後，仍無法斷絕
    施用毒品惡習，顯見其意志力薄弱，其施用毒品足以導致精
    神障礙、性格異常，甚至造成生命危險，戕害一己之身體健
    康，惟念及被告犯罪後終能坦承犯行等一切情狀，量處如主
    文所示之刑，以示懲儆。
據上論斷，應依刑事訴訟法第299 條第1 項前段，毒品危害防制
條例第10條第1 項，判決如主文。
本案經檢察官馮浩庭、蔡佩玲到庭執行職務。
中    華    民    國   100    年    5     月    31    日
                  刑事庭  審判長法  官  鍾雅蘭
                                法  官  顏世翠
                                法  官  許曉微
以上正本證明與原本無異。
如不服本判決書應於送達後10日內向本院提出上訴狀。
                                書記官  林宜亭
中    華    民    國   100    年    5     月    31    日
附錄本案論罪科刑法條：
毒品危害防制條例第10條
施用第一級毒品者，處六月以上五年以下有期徒刑。
施用第二級毒品者，處三年以下有期徒刑。